臺灣高雄地方法院刑事判決　　　　　　　96年度訴字第2098號
公　訴　人　臺灣高雄地方法院檢察署檢察官
被　　　告　丙○○
　　　　　　　　　　台南官田.
上列被告因搶奪案件，經檢察官提起公訴（96年度偵字第8061號
），嗣因被告就被訴事實為有罪之陳述，本院經聽取當事人之意
見後，改依簡式審判程序進行，判決如下：
    主  文
丙○○犯搶奪罪，處有期徒刑捌月，減為有期徒刑肆月；又犯搶
奪罪，處有期徒刑捌月，減為有期徒刑肆月。應執行有期徒刑柒
月。
    事  實
一、丙○○基於為自己不法所有之意圖，於下列時、地搶奪皮包
    ：
(一)、於民國95年9 月中旬某日10時許，騎乘其所有車牌號碼YFW
    —211 號重型機車，行經高雄市○○區○○街24號時，趁甲○○不及防備之際，自甲○○之背後，徒手搶奪甲○○所有
    之手提包1 只（遭丙○○丟棄，內含物品詳如附表1） 得手
    ，丙○○並隨即於95 年10 月7 日，將其所搶得如附表1 所
    示之行動電話，以新台幣（下同）400 元之價格銷售予不知
    情之黃士展所經營設於高雄市新興區○○○路15之1 號之「
    良匠通訊行」。
(二)、於95年10月27日6 時30分許，騎乘上開機車行經高雄縣鳳山
    市○○路52巷25弄7 號前時，趁丁○○不及防備之際，自丁○○之左後方，徒手搶奪丁○○所有之手提包1 只（遭丙○○丟棄，內含物品詳如附表2） 得手，丙○○並隨即於同日
    ，將其所搶得如附表2 所示之行動電話，以2,400 元之價格
    銷售予黃士展所經營之「良匠通訊行」，嗣經員警循線查獲
    。
二、案經高雄市政府警察局報請臺灣高雄地方法院檢察署檢察官
    偵查起訴。
    理  由
一、本件被告丙○○所犯係死刑、無期徒刑、最輕本刑為3 年以
    上有期徒刑以外之罪，被告於本院審理程序中就被訴事實為
    有罪之陳述，經告知被告簡式審判程序之旨，並聽取檢察官
    及被告之意見後，本院裁定進行簡式審判程序審理，合先敘
    明。
二、被告於上揭時、地搶奪之事實，業據被告於偵查及本院審理
    時坦承不諱，核與證人即被害人甲○○、丁○○於警詢時所
    證述之情節相符，且有證人即良匠通訊行之負責人黃士展於
    偵查中之證述可稽，復有照片7 及讓渡切結書2 份附卷可稽
    ，足認被告自白與事實相符，應堪採信。本件事證明確，被
    告犯行堪以認定。
三、論罪科刑
    核被告所為，均係犯刑法第325 條第1 項之搶奪罪。被告所
    上開所為2 次搶奪行為，犯意各別，行為互異，應分論併罰
    。爰審酌被告值壯年，不思以正當途徑賺取應得之報酬，竟
    搶奪他人財物，危害社會治安，惟念被告坦認全部犯行，犯
    後態度良好及公訴人求處量刑2 年6 月顯屬過重等一切情狀
    ，分別量處如主文所示之刑，又本件犯罪時間在96年4 月24
    日以前，合於減刑條件，爰依中華民國96年罪犯減刑條例第
    2 條第1 項第3 款、第7 條之規定，減其宣告刑，並定其應
    執行之刑。
四、按有犯罪之習慣者，於刑之執行前，令入勞動場所，強制工
    作，刑法第90條第1 項固定有明文，而保安處分中之強制工
    作，旨在對嚴重職業性犯罪及欠缺正確工作觀念或無正常工
    作因而犯罪者，強制其從事勞動，學習一技之長及正確之謀
    生觀念，使其日後重返社會，能適應社會生活，即係本於保
    安處分應受比例原則之規範，使保安處分之宣告，與行為人
    所為行為之嚴重性、行為人所表現之危險性及對於行為人未
    來行為之期待性相當之意旨而制定，而由法院視行為人之危
    險性格，決定應否令入勞動處所強制工作，以達預防之目的
    。被告雖於有上開2 次搶奪之犯行，惟觀其上開犯罪之情節
    及所科處之刑罰，依比例原則，亦難認其所為之行為已達相
    當之嚴重性及危險性，而須宣告強制工作處分，且本案被告
    之犯罪情節亦尚非嚴重，故尚難認被告有犯罪之習慣，公訴
    意旨認被告有犯罪習慣，應依刑法第90條第1 項之規定宣告
    強制工作，尚有未合，附此敘明。
據上論斷，應依刑事訴訟法第273 條之1 第1 項、第299 條第1
項前段，刑法第325 條第1 項、第51條第5 款，中華民國96年罪
犯減刑條例第2 條第1 項第3 款、第7 條，判決如主文。
本案經檢察官乙○○　　　到庭執行職務。
中　　華　　民　　國　　96　　年　　 9 　　月　　17  　日
                  刑事第十六庭  法　官  文昌
以上正本證明與原本無異。
如不服本判決，應於判決送達後10日內，向本院提出上訴狀。
中　　華　　民　　國　　96　　年　　 9 　　月　　17  　日
                                書記官  吳良美
附表1（即甲○○部分）
┌──┬─────┬───┬───┬─────────────┐
│編號│物品名稱  │數量  │所有人│備                     註 │
├──┼─────┼───┼───┼─────────────┤
│ 1  │現   金   │500元 │甲○○│遭被告花用殆盡            │
├──┼─────┼───┼───┼─────────────┤
│ 2  │健保卡    │1張   │同上  │遭被告丟棄                │
├──┼─────┼───┼───┼─────────────┤
│ 3  │行動電話  │1具   │同上  │1、遭被告以400元變賣。    │
│    │          │      │      │2、行動電話品牌為LG；序號 │
│    │          │      │      │   為：000000000000000    │
└──┴─────┴───┴───┴─────────────┘
附表2（即丁○○部分）
┌──┬─────┬───┬───┬─────────────┐
│編號│物品名稱  │數量  │所有人│備                    註  │
├──┼─────┼───┼───┼─────────────┤
│ 1  │現  金    │800元 │丁○○│遭被告花用殆盡            │
├──┼─────┼───┼───┼─────────────┤
│ 2  │健保卡    │1張   │同上  │遭被告丟棄                │
├──┼─────┼───┼───┼─────────────┤
│ 3  │學生證    │同上  │同上  │同上                      │
├──┼─────┼───┼───┼─────────────┤
│ 4  │機車駕照  │同上  │同上  │同上                      │
├──┼─────┼───┼───┼─────────────┤
│ 5  │身份證    │同上  │同上  │同上                      │
├──┼─────┼───┼───┼─────────────┤
│ 6  │補習班證件│同上  │同上  │同上                      │
├──┼─────┼───┼───┼─────────────┤
│ 7  │行動電話  │1具   │同上  │1、遭被告以2,400元變賣。  │
│    │          │      │      │2、行動電話品牌為         │
│    │          │      │      │   SONG-Ericsson，序號為  │
│    │          │      │      │   :000000000000000       │
└──┴─────┴───┴───┴─────────────┘
附錄
中華民國刑法第325條
（普通搶奪罪）
意圖為自己或第三人不法之所有，而搶奪他人之動產者，處6 月
以上5 年以下有期徒刑。
因而致人於死者，處無期徒刑或7 年以上有期徒刑，致重傷者，
處3 年以上10年以下有期徒刑。
第 1 項之未遂犯罰之。
